【裁判字號】    97,上訴,1478
【裁判日期】    970331
【裁判案由】    毒品危害防制條例
【裁判全文】
臺灣高等法院刑事判決                97年度上訴字第1478號
上  訴  人
即  被  告  甲○○
上列上訴人因違反毒品危害防制條例案件，不服臺灣板橋地方法
院97年度訴字第206號，中華民國97年2月15日第一審判決（起訴
案號：臺灣板橋地方法院檢察署96年度毒偵字第9671號），提起
上訴，本院判決如下：
    主  文
上訴駁回。
    理  由
一、按不服地方法院之第一審判決而上訴者，應向管轄第二審之
    高等法院為之。上訴書狀應敘述具體理由。上訴書狀未敘述
    上訴理由者，應於上訴期間屆滿後20日內補提理由書於原審
    法院，逾期未補提者，原審法院應定期間先命補正。第二審
    法院認為上訴書狀未敘述理由或上訴有第362條前段之情形
    者，應以判決駁回之。但其情形可以補正而未經原審法院命
    其補正者，審判長應定期間先命補正。刑事訴訟法第361條
    、第367條，分別定有明文。所謂不服第一審判決之具體理
    由，必係依據卷內既有訴訟資料或提出新事證，指摘或表明
    第一審判決有何採證認事、用法或量刑等足以影響判決本旨
    之不當或違法，而構成應予撤銷之具體事由，始克當之（例
    如：依憑證據法則具體指出所採證據何以不具證據能力，或
    依憑卷證資料，明確指出所為證據證明力之判斷如何違背經
    驗、論理法則）；倘僅泛言原判決認定事實錯誤、違背法令
    、量刑失之過重或輕縱，而未依上揭意旨指出具體事由，或
    形式上雖已指出具體事由，然該事由縱使屬實，亦不足以認
    為原判決有何不當或違法者（例如：對不具有調查必要性之
    證據，法院未依聲請調查亦未說明理由，或援用證據不當，
    但除去該證據仍應為同一事實之認定），皆難謂係具體理由
    ，俾與第二審上訴制度旨在請求第二審法院撤銷、變更第一
    審不當或違法之判決，以實現個案救濟之立法目的相契合，
    並節制濫行上訴（最高法院97年度臺上字第892號判決參照
    ）。是以上訴人之上訴書狀或補提之上訴理由書，雖有敘述
    上訴理由，惟並未具體敘述第一審判決有上述違法、不當情
    形，即與未敘述具體理由無異，其所為上訴，即不符合上訴
    之法定要件。
二、本件上訴人即被告陳政彬不服原判決，提起上訴，上訴狀理
    由略以：被告施用毒品後，深知毒品危害健康甚大，便立即
    戒毒，每日至中和衛生所以美沙酮替代療法戒毒，被告施用
    毒品僅毒害己身，並未對他人造成傷害，原判決量刑過重，
    請法院，從輕量刑或改判替代療法，給予被告自新機會等語
    。
三、本院查：
（一）被告前有多次毒品前科，毒品危害防制條例施行後，於民
      國91年9月間因違反毒品危害防制條例案件，經臺灣板橋
      地方法院以91年度毒聲字第3184號裁定送觀察、勒戒後，
      認有繼續施用毒品傾向，於92年2月25日經該法院以92年
      度毒聲字第596號裁定令入戒治處所施以強制戒治，嗣其
      強制戒治成效經評定為合格，無繼續戒治之必要，於92年
      8月29日經該法院以92年度毒聲字第2709號裁定停止戒治
      ，所餘戒治期間付保護管束，而於93年2月14日保護管束
      期滿未經撤銷，視為強制戒治期滿，於93年3月15日經臺
      灣板橋地方法院檢察署檢察官以93年度戒毒偵字第111號
      為不起訴處分確定。又於94年9月16日因違反毒品危害防
      制條例，施用第1級毒品海洛因及施用第2級毒品安非他命
      案件，經臺灣板橋地方法院以94年度訴字第1401號判處有
      期徒刑7月及4月，應執行有期徒刑10月，於同年10月13日
      確定，嗣於95年9月15日縮刑期滿執行完畢，有本院被告
      前案紀錄表在卷可查。
（二）被告於前案執行完畢後竟仍不知悔改，復分別基於施用第
      1級毒品海洛因與施用第2級毒品甲基安非他命之犯意，於
      96年11月20日下午3時許，在臺北縣蘆洲市○○路尼加拉
      瓜公園內，將海洛因粉末摻入香煙內點火吸食之方式，施
      用第1級毒品海洛因1次；於同年11 月19日某時，在上開
      公園附近之廢棄工地內，將甲基安非他命置於玻璃球吸食
      器內加熱燒烤吸食其煙霧之方式，施用第2級毒品甲基安
      非他命1次，嗣於同年11月20日下午3時50分許，在臺北縣
      蘆洲市○○○路339巷99號前為警查獲，並扣得其所有之
      海洛因1包（驗餘淨重0.08公克）。被告於原審準備程序
      對上開事實供承不諱，原審合議庭裁定由受命法官獨任以
      簡式審判程序審理，以被告犯毒品危害防制條例第10條第
      1項、第2項之施用第1級與第2級毒品罪，並均構成累犯，
      審酌被告前因施用毒品，經觀察、勒戒及強制戒治，仍未
      能戒斷毒癮，再施用足以導致人體機能發生依賴性、成癮
      性及抗藥性等障礙之第1級毒品海洛因及第2級毒品甲基安
      非他命，戕害自身健康，其犯後尚能坦承犯行等情事，量
      處被告有期徒刑8月及5月，應執行有期徒刑1年。原判決
      認事用法尚無不當，量刑亦稱妥適。
（二）本件被告於毒品危害防制條例施行後，既曾經接受觀察、
      勒戒及強制戒治，又經法院判處徒刑，於前案執行完畢後
      ，復犯本件施用毒品罪，顯見被告確有施用毒品難以戒斷
      之習性。被告提起上訴，上訴理由僅請求輕判，然未具體
      指摘原判決關於認定事實及適用法律，有何違法或不當之
      處。依首揭說明，本件上訴不合上訴之法定要件，應予駁
      回，並不經言詞辯論為之。
四、依刑事訴訟法第367條前段、第372條，判決如主文。
中    華    民    國    97    年    3     月    31    日
            刑事第十三庭  審判長法  官  曾德水
                                法  官  林婷立
                                法  官  談  虎
以上正本證明與原本無異。
施用第1級毒品部分，如不服本判決，應於收受送達後十日內向
本院提出上訴書狀，其未敘述上訴之理由者並得於提起上訴後十
日內向本院補提理由書（均須按他造當事人之人數附繕本）。
施用第2級毒品部分，不得上訴。
                                書記官  黃家麟
中    華    民    國    97    年    3     月    31    日


司法院資訊處製作；財團法人民間司法改革基金會備份。
